【裁判字號】    92,易,699
【裁判日期】    920923
【裁判案由】    電子遊戲場業管理條例等
【裁判全文】
臺灣臺北地方法院刑事判決                          九十二年度易字第六九九號
    公  訴  人  臺灣臺北地方法院檢察署檢察官
    被      告  甲○○  男  三.
右列被告因違反電子遊戲場業管理條例等案件，經檢察官聲請簡易判決處刑（九十二
年度偵字第七○二一號），本院認不宜以簡易判決處刑，改依通常程序審理，判決
如左：
    主  文
甲○○共同違反未依電子遊戲場業管理條例規定辦理營利事業登記者，不得經營電子
遊戲場業之規定，處拘役伍拾日，如易科罰金，以佰元折算壹日。
扣案如附表所示之物品均沒收。
    事  實
一、甲○○明知其未依電子遊戲場業管理條例之規定辦理營利事業登記證，不得經營
    電子遊戲場業，竟與姓名年籍不詳高姓成年男子共同基於違反上開規定及賭博之
    犯意聯絡，自民國九十二年一月十七日起，在臺北市○○路○段七三號之公眾得
    出入之場所擺置利用電、電子、電腦、機械及其他類似方式操控以產生、顯示聲
    光影像、圖案、動作之「小瑪莉」機臺及「麻將臺」機臺各一臺，並以「小瑪莉
    」機臺作為賭博器具而與不特定之賭客賭博財物，由賭客以新臺幣（下同）一百
    元向甲○○兌換成該機臺分數一千分（一比十），再經賭客下注不等之分數以啟
    動機臺，若押中即可贏得不同倍數之分數，若未押中該分數則歸機臺所有，最後
    可以累積之分數按前開比例向兌換等值之現金，迄至同年二月五日晚上八時許，
    為臺北市政府警察局文山第一分局警員乙○○接獲檢舉而查獲，並扣得如附表所
    示之物品，始查悉上情。
二、案經臺北市政府警察局文山第一分局報請臺灣臺北地方法院檢察署檢察官偵查起
    訴。
    理  由
一、訊據被告甲○○固坦稱其明知未取得電子遊戲場業之營利事業登記，而與高姓男
    子共同基於犯意聯絡而將「小瑪莉」電子遊戲機臺擺設在臺北市○○路○段七三
    號公眾得出入之場所供不特定賭客賭博財物，並於本案為警查獲時，其正把玩擺
    營業之用，並辯稱：「麻將臺」係供伊自行把玩，伊平常是將「麻將臺」放在房
    間內，伊要玩時，才將該機臺由房間內搬出把玩云云。經查：就被告未取得電子
    遊戲場業之營利事業登記而與高姓男子共同將「小瑪莉」機臺擺設營業並與不特
    定賭客賭博財物部分，除被告自白外，核與證人乙○○證述情節相符，並有扣案
    之「小瑪莉」機臺一臺（含ＩＣ板一片）、現場查獲照片十張、帳冊一本及經濟
    部九十二年五月十二日經商字第○九二○二○九六一五○號函在卷可資佐證，被
    告上開自白核與事實相符，足堪採信。至於「麻將臺」部分，證人乙○○於本院
    調查時證稱：伊接獲檢舉前往查緝本案時，看到「麻將臺」及「小瑪莉」各一臺
    擺在一起，都有插電，而被告正在玩「麻將臺」之機臺，且由「麻將臺」機臺內
    發現有三十元之硬幣，伊不能判斷「麻將臺」有無提供一般人玩等語（見本院九
    十二年七月七日訊問筆錄），參諸現場查獲照片十張，「麻將臺」及「小瑪莉」
    於查獲時係擺設在一起，而「麻將台」甚大，移動不便，若非欲擺設供人把玩，
    豈有與對外營業之「小瑪莉」機臺擺設一起之理？被告亦可在原擺設而不對外之
    房間內把玩「麻將臺」即可，何須大費周章將該移動不便之「麻將臺」機臺移動
    至可對外營業之處所擺置，被告所辯未提供「麻將臺」供不特定人把玩云云，顯
    屬事後卸責之詞，難以採信。又該「麻將臺」機臺亦屬電子遊戲機，此有經濟部
    九十二年五月十二日所發經商字第○九二○九六一五○號函在卷可參，是本件事
    證業已明確，被告犯行堪以認定。
二、核被告所為，係犯刑法第二百六十六條第一項之賭博罪，且違反電子遊戲場業管
    理條例第十五條之規定，應依同條例第二十二條處罰。被告與姓名年籍不詳高姓
    成年男子彼此間就上開犯行，有犯意聯絡及行為分擔，為共同正犯。被告係一行
    為觸犯上開二罪名，為想像競合犯，應依刑法第五十五條之規定從重論以違反電
    子遊戲場業管理條例第十五條之規定，而應依同條例第二十二條處罰。爰審酌被
    告於警詢、偵查及本院審理中均坦承犯行，並表示悔意，犯後態度良好，且被告
    自九十二年一月十七日擺設賭博性電玩至同年二月五日及為警查獲，犯罪期間不
    長，且僅擺設二臺電子遊戲機，對於社會善良風氣之影響尚不大等情狀，量處如
    主文所示之刑，並諭知易科罰金之折算標準。另扣案之「小瑪莉」機臺一臺（含
    ＩＣ板一片），為當場賭博之器具，應依刑法第二百六十六條第二項之規定宣告
    沒收。扣案之「麻將臺」機臺一臺（含ＩＣ板一片）、帳冊一本，均為被告所有
    而屬供犯罪所用之物，應刑法第三十八條第一項第二款之規定併與宣告沒收。
三、公訴意旨另以：甲○○另擺設一臺電子遊戲機「麻將臺」供不特定賭客賭博財物
    ，因認被告涉犯刑法第二百六十六條第一項之賭博罪嫌云云，惟被告堅決否認有
    上開犯行，經查：證人乙○○於本院調查中證稱：當時伊接獲檢舉前往察看時，
    發現有二臺插電之電子遊戲機機臺（「小瑪莉」、「麻將臺」各一臺），「小瑪
    莉」是開分來打，「麻將臺」是投幣式的，裡面有三十元硬幣，而被告正在玩「
    麻將臺」之機臺，在客廳桌上還有一本帳冊紀錄營收狀況，按照帳冊上所記金額
    較大及「開分、清、洗」等字眼，可以認定是用來記「小瑪莉」機臺的營收等語
    （見本院九十二年七月七日訊問筆錄），且參諸扣案之帳冊，亦無關於「麻將臺
    」營收兌換金錢之紀錄，是尚無任何證據足資證明「麻將臺」之機臺係供不特定
    賭客賭博財物之用，被告所辯，尚屬可採。從而檢察官所提證據並無法證明被告
    就擺置「麻將臺」機臺部分亦涉犯賭博罪嫌，且查無積極證據足資證明被告有前
    開犯行，不能證明被告犯罪，即應為被告無罪之判決，惟因公訴人認此部份與前
    開本院認定有罪部分為事實上一罪關係而提起公訴，爰就此部分不另為無罪之諭
    知。
據上論斷，應依刑事訴訟法第四百五十二條、第二百九十九條第一項前段，電子遊戲
場業管理條例第十五條、第二十二條，刑法第十一條前段、第二十八條、第二百六十
六條、第五十五條、第四十一條第一項前段、第三十八條第一項第二款，罰金罰鍰提
高標準條例第一條前段、第二條，判決如主文。
本案經檢察官孫治遠到庭執行職務
中      華      民      國    九十二    年      九      月    二十三    日
                              臺灣臺北地方法院刑事第一庭
                                  審判長法  官    陳興邦
                                        法  官    劉亭柏
                                        法  官    唐于智
右正本證明與原本無異。
如不服本判決，應於判決送達後十日內向本院提出上訴狀（應抄附繕本）。告訴人或
被害人如對於本判決不服者，應具備理由請求檢察官上訴，其上訴期間之計算係以檢
察官收受判決正本之日期為準。
                                        書記官   陳俐妙
中      華      民      國    九十二    年      九      月    二十三    日
附錄本案論罪法條
刑法第二百六十六條第一項
在公共場所或公眾得出入之場所賭博財物者，處一千元以下罰金。但以供人暫時娛樂
之物為賭者，不在此限。
電子遊戲場業管理條例第十五條
未依本條例規定辦理營利事業登記者，不得經營電子遊戲場業。
電子遊戲場業管理條例第二十二條
違反第十五條規定者，處行為人一年以下有期徒刑、拘役或科或併科新臺幣五十萬元
以上二百五十萬元以下罰金。
附表
┌──┬───────────┬────────────────────┐
│編號│物品名稱及數量        │所在位置                                │
├──┼───────────┼────────────────────┤
│一  │「小瑪莉」機臺一臺（含│ＩＣ板一片扣案在臺灣臺北地方法院檢察署贓│
│    │ＩＣ板一片）          │物庫九十二年度藍保管字第三○一號贓證物清│
│    │                      │單                                      │
├──┼───────────┼────────────────────┤
│二  │「麻將臺」機臺一臺（含│ＩＣ板一片扣案同上保管字號贓證物清單    │
│    │ＩＣ板一片）          │                                        │
├──┼───────────┼────────────────────┤
│三  │帳冊一本              │扣案見同上保管字號贓證物清單            │
└──┴───────────┴────────────────────┘


司法院資訊處製作；財團法人民間司法改革基金會備份。
